Inventaris van het archief van de Directie Organisatie Rechtspleging en Rechtshulp van het ministerie van Justitie, 1842-2007
Nationaal Archief, Den Haag
- Notarissen
  - Benoemingen en ontslagen, 1.
    - Notarissen met een standplaats beginnende met de letter B
      - Bussum
        - Bakker, K.P. (1931), 1971-1990; 416; 1 omslag
          Openbaarheid beperkt tot 01-01-2066
        - Fijn van Draat, C.C.M. (1952), 2000; 417; 1 omslag
        - Hengstum, C.J. van (1902), 1960-1971; 418; 1 omslag
        - Korff, J.A. (1908), 1962-1977; 419; 1 omslag
        - Meer, G.H. van (1874), 1955-1956; 420; 1 omslag
          Betreft ook stukken van Hengstum, C.J. van (1902)
        - Peters, F.J.M. (1939), 1999; 421; 1 omslag
        - Spierings, E.A.J.M. (1929), 1972-1990; 422; 1 omslag
        - Wolf, W. (1922), 1978-1986; 423; 1 omslag
    - Notarissen met een standplaats beginnende met de letter C
      - Capelle
        - Knoop, W. (1931), 1967-1995; 424; 1 omslag
          Openbaarheid beperkt tot 01-01-2071
      - Capelle aan den IJssel
        - Drapers, J. (1889), 1959; 425; 1 omslag
        - Hylarides, L.J. (1929), 1972-1993; 426; 1 omslag
        - Meulen, W. van der (1902), 1959-1971; 427; 1 omslag
      - Castricum
        - Cranenburgh, H.A.A.M. van (1889), 1959-1960; 428; 1 omslag
        - Kuiper, D.J.W. (1948), 1990-2005; 429; 1 omslag
          Betreft ook stukken van Zanten, J. van
        - Westen, H.G. (1902), 1971; 430; 1 omslag
        - Zanten, J. van (1924), 1972-1990; 431; 1 omslag
      - Coevorden
        - Berg, H. van den (1935), 1974-1996; 432; 1 omslag
        - Dalfsen, B.J. van (1907), 1974; 433; 1 omslag
        - Veen, H. van (1884), 1956-1957; 434; 1 omslag
          Betreft ook stukken van Delfsen, B.J. van
      - Cromstrijen
        - Borgers, H. (1946), 1982-2004; 435; 1 omslag
          Voormalige standplaats aanduiding Klaaswaal
      - Cuijk
        - Raaij, C.M.J.W. van (1939), 1991-2002; 436; 1 omslag
        - Roij, P.A. de (1932), 1981-1993; 437; 1 omslag
        - Verheggen, J.A.C.M. (1905), 1962; 438; 1 omslag
      - Culemborg
        - Bloemerts, J.E. (1911), 1962-1980; 439; 1 omslag
          Openbaarheid beperkt tot 01-01-2056
        - Verhoeks, H.G. (1911), 1981-2004; 440; 1 omslag
    - Notarissen met een standplaats beginnende met de letter D
      - Dalfsen
        - Frankena, M. (1879), 1955; 441; 1 omslag
          Met KB benoeming G.H. van der Veen (1904)
        - Veen, G.H. van der (1904), 1971; 442; 1 omslag
      - Dantumawoude
        - Keuning, M. (1899), 1968; 443; 1 omslag
      - De Bilt
        - Alers, H.J. (1954), 1992-2002; 444; 1 omslag
        - Bosch, F.W. in den (1954), 1993-1997; 445; 1 omslag
        - Chapelle, F.M. La (1883), 1956; 446; 1 omslag
          Betreft ook stukken van Docter, J.L. (1904)
        - Docter, J.L. (1904), 1973; 447; 1 omslag
        - Goedendijk, P.F. (1958), 2000-2001; 448; 1 omslag
        - Nagtzaam, H.J. (1929), 1975-1993; 449; 1 omslag
        - Ruijgrok, J.R.M. (1933), 1970-1995; 450; 1 omslag
      - De Rijp
        - Feikema, H.C. (1932), 1972-1992; 451; 1 omslag
        - Meddens, A. (1902), 1956-1972; 452; 1 omslag
          Bevat ook stukken over T. R. Luijkx
      - De Ronde Venen
        - Boonacker, R.T.F. (1953), 1991-2003; 453; 1 omslag
        - Hendriks, P. (1938), 1979-2000; 454; 1 omslag
      - Delden
        - Hiebendaal, J.J. (1873), 1955; 455; 1 omslag
          Betreft ook stukken van Droppers, B.W. (1910)
        - Pot, M. (1928), 1972-1989; 456; 1 omslag
      - Delft
        - Bensmann, A.B.M. (1925), 1962-1988; 457; 1 omslag
        - Engen, A van (1905), 1973; 458; 1 omslag
        - Engen, H. van (1939), 1974-2001; 459; 1 omslag
        - Gesner van der Voort, W.H. (1911), 1961-1979; 460; 1 omslag
        - Kijlstra, I. (1952), 1995-1996; 461; 1 omslag
        - Kropman, A.J.W. (1910), 1954-1973; 462; 1 omslag
          Openbaarheid beperkt tot 01-01-2049
        - Kruijs, J.E.H. (1901), 1959; 463; 1 omslag
        - Kuppers, M.J. (1933), 1972-1995; 464; 1 omslag
        - Montijn, R.J. (1887), 1958; 465; 1 omslag
          Betreft ook stukken van Voort, W.H.G. van der (1911)
        - Sap, O.G. (1904), 1971; 466; 1 omslag
        - Smeets, J.R. (1944), 1979-1997; 467; 1 omslag
        - Wijngaarden, J. van (1938), 1974-2000; 468; 1 omslag
      - Delfzijl
        - Holties, J.H. (?), 1970; 469; 1 omslag
        - Lambeck, J.J. (1946), 1981-2001; 470; 1 omslag
        - Zuideveld, R. (1917), 1971-1981; 471; 1 omslag
      - Den Haag
        - Arriëns, N.P.C. (1896), 1964-1965; 472; 1 omslag
        - Aschermann, C.H.S. (1907), 1976; 473; 1 omslag
        - Attema, T. W. (1903), 1964; 474; 1 omslag
        - Beek, J.A.C.P. van (1883), 1955; 475; 1 omslag
        - Berg, A.G. van den (1893), 1963; 476; 1 omslag
        - Bessem, A.H. (1905), 1973; 477; 1 pak
        - Beusekom, H. van (1923), 1971-1984; 478; 1 omslag
        - Biezeveld, J.C. (1911), 1980; 479; 1 omslag
        - Birkhoff, J.H. (1913), 1963-1976; 480; 1 omslag
        - Boekwijt, A.G. (1925), 1969-1990; 481; 1 omslag
        - Bolt, J.E. (1902), 1970; 482; 1 omslag
        - Bonninga, J.B. (1913), 1958-1980; 483; 1 omslag
        - Bosman, K.H. (1905), 1951-1969; 484; 1 omslag
        - Bouma, J.G. (1890), 1959-1960; 485; 1 omslag
          Betreft ook stukken van Hoogland, E. (1914)
        - Bressers, H.J.W.M. (1940), 1990-2003; 486; 1 omslag
        - Bruins, E. (1891), 1960; 487; 1 omslag
          Betreft ook stukken van Worst, J.W. (1903)
        - Buggenum, A.I.J. van (1900), 1952-1956; 488; 1 omslag
          Openbaarheid beperkt tot 01-01-2032
        - Buining, J.R.H. (1903), 1969; 489; 1 omslag
        - Busch, P.J. (1929), 1975-1994; 490; 1 omslag
        - Buttingha Wichers, P.A. van (1925), 1969-1989; 491; 1 omslag
        - Clercq Zubli, A.J. de (1901), 1970; 492; 1 omslag
        - Demenint, J.M. (1893), 1958; 493; 1 omslag
        - Dijkstra, K. (1921), 1970-1982; 494; 1 omslag
        - Drost, J.J. (1942), 1974-2007; 495; 1 omslag
        - Duinkerken, B. (1942), 1975-2000; 496; 1 omslag
        - Dullemen, P.P.J.M. van (1936), 1977; 497; 1 omslag
        - Duynstee, F.A.A. (1941), 1980-1999; 498; 1 omslag
        - Ebell, J.H.A.P. (1905), 1952; 499; 1 omslag
        - Ellens, A.J. (1942), 1977-2003; 500; 1 omslag
        - Erdman, D. (1879), 1953-1955; 501; 1 omslag
        - Essen, G. van (1907), 1977; 502; 1 omslag
        - Talsma, R. (1925), 1970-1990; 503; 1 omslag
        - Feltzer, M.P. (1912), 1982; 504; 1 omslag
        - Formijne, C.G.M. (1904), 1955-1959; 505; 1 omslag
        - Geboers, A.A.C.A.M. (1937), 1983-2002; 506; 1 omslag
        - Groen, W. (1901), 1969; 507; 1 omslag
        - Haan, J.B.A.M. de (1928), 1973-1992; 508; 1 omslag
        - Hartogh Heijs, H. (1884), 1955; 509; 1 omslag
          Betreft ook stukken van Koster, J.J. (1903)
        - Hasselt, F.M. (1891), 1960-1961; 510; 1 omslag
          Betreft ook stukken van Peski, L.W.F.H. van (1916)
        - Haverschmidt, E. (1915), 1980-1981; 511; 1 omslag
        - Heerema, J. (1930), 1972-1992; 512; 1 omslag
        - Heijst, J.J. van (1907), 1960-1961; 513; 1 omslag
        - Hettinga, S.S.N. (1946), 1988-2001; 514; 1 omslag
        - Hoctin Boes, P.A.E.M. (1934), 1980-1998; 515; 1 omslag
        - Hoevenaars, F.A.M. (1936), 1974-2000; 516; 1 omslag
        - Hollmann, H.P.J. (1910), 1962; 517; 1 omslag
        - Hoogland, E. (1914), 1981; 518; 1 omslag
        - Hoorn, J.F. ten (1904), 1955-1973; 519; 1 omslag
          Betreft ook stukken van Jhr. C.J.G. Six
        - Jalink, C.D. (1901), 1970; 520; 1 omslag
        - Jong, O.W. de (1959), 1997; 521; 1 omslag
        - Klapwijk, H.P.A. (1950), 1988-2004; 522; 1 omslag
        - Klerck, P.C. de (1905), 1956; 523; 1 omslag
        - Koster, J.J. (1903), 1970; 524; 1 omslag
        - Krabbe, G.W. (1929), 1969-1991; 525; 1 omslag
        - Kraft, A.J.M. (1893), 1950; 526; 1 omslag
        - Krans, H.M. (1933), 1971-1997; 527; 1 omslag
        - Kronenberg, F.W.R. (1929), 1977-1996; 528; 1 omslag
        - Kroon-Welp, W.H.G. (1940), 1973-2003; 529; 1 omslag
        - Kuller, J.W.T. (1907), 1977; 530; 1 omslag
        - Labberton, H.C. (1879), 1954; 531; 1 omslag
        - Linden, A.J. van der (1937), 1974-2000; 532; 1 omslag
        - Lith, J. van (1888), 1953; 533; 1 omslag
          Betreft ook stukken van Walter, R.M. (1906)
        - Lonkhuijzen, A. van (1931), 1970-1995; 534; 1 omslag
        - Lourijsen, W.G.C.M. (1934), 1981-1999; 535; 1 omslag
        - Maaldrink, H.L. (1911), 1980; 536; 1 omslag
        - Martens, C.H.C.M. (1894), 1963; 537; 1 omslag
        - Meddens, C.A.M. (1949), 1993-2007; 538; 1 omslag
        - Meijers, S.A. (1909), 1978; 539; 1 omslag
        - Meuter, J.W. (1945), 1982-1998; 540; 1 omslag
        - Morra, H.L. (1875), 1955; 541; 1 omslag
        - Mos, A. de (1881), 1955; 542; 1 omslag
        - Mourik Broekman, A.C. van (1879), 1940-1953; 543; 1 omslag
          Openbaarheid beperkt tot 01-01-2029
        - Mulder, E.A. (1936), 1979-2000; 544; 1 omslag
        - Neuteboom, J.L. (1905), 1974; 545; 1 omslag
        - Nierop, T.W.J.M. van (1921), 1964; 546; 1 omslag
        - Nieuwenhuizen, G.C. (1906), 1975; 547; 1 omslag
        - Nouhuijs, H.G. van (1868), 1955; 548; 1 omslag
        - Palmen, P.G. (1906), 1962-1973; 549; 1 omslag
        - Peski, L.W.F.H. (1916), 1981; 550; 1 omslag
        - Peutz, P.L.H. (1899), 1968; 551; 1 omslag
        - Reijntjes, A.M. (1921), 1977-1990; 552; 1 omslag
        - Remmelts, R. (1901), 1970; 553; 1 omslag
        - Sanders, B. (1950), 1993-2005; 554; 1 omslag
        - Sant, C.A.H. van `t (1915), 1981; 555; 1 omslag
        - Schalij, H.C. (1889), 1958-1976; 556; 1 omslag
          Betreft ook stukken van H.L. Smeenk
        - Schmidt, W.A. (1903), 1972; 557; 1 omslag
        - Scholten, G.J.F. (1932), 1973-1996; 558; 1 omslag
        - Schotanus, H.P. (1917), 1963-1983; 559; 1 omslag
        - Schuijers, J. (1934), 1977-1979; 560; 1 omslag
        - Setz, J.A.J. (1945), 1980-1981; 561; 1 omslag
        - Snijders, J.F. (1905), 1970; 562; 1 omslag
        - Steen, P.H. van den (1903), 1972; 563; 1 omslag
        - Tesselaar, J.J.P. (1904), 1966; 564; 1 omslag
        - Thielen, J.E.D.M. (1922), 1965-1985; 565; 1 omslag
        - Turion, J.P. (1918), 1968-1983; 566; 1 omslag
        - Veer, C.E. ter (1918), 1984; 567; 1 omslag
        - Velde, J.S. van de (1920), 1967-1985; 568; 1 omslag
        - Verdoes Kleijn, G.G.J.D. (1940), 1981-2004; 569; 1 omslag
        - Waaiers, J.M.A. (1949), 1987-2002; 570; 1 omslag
        - Waldorp, J.C.J. (1883), 1956; 571; 1 omslag
          Betreft ook stukken van Tesselaar, J.J.P. (1904)
        - Wieberdink, G.J. (1944), 2003; 572; 1 omslag
        - Witkam, H.H.M. (1897), 1966; 573; 1 omslag
        - Worst, J.W. (1903), 1973; 574; 1 omslag
        - Zweeden, C.F. van (1941), 1986-2003; 575; 1 omslag
        - Zweers, H.J. (1893), 1963; 576; 1 omslag
      - Den Ham
        - Giessen, P.J.M. van der (1919), 1978; 577; 1 omslag
        - Nolke, W.L. (1940), 1978-2002; 578; 1 omslag
        - Tright, W.B.H. van (1895), 1961; 579; 1 omslag
          Betreft ook stukken van Giessen, P.J.M. van der (1919)
      - Den Burg
        - Wijland, J.R. van (1913), 1977; 580; 1 omslag
      - Den Helder
        - Back, R. de (1906), 1955-1975; 581; 1 omslag
        - Kingma, C.H. (1919), 1979; 582; 1 omslag
        - Loots, J.P. (1908), 1964-1965; 583; 1 omslag
        - Riessen, B.P. (1942), 1980-2004; 584; 1 omslag
        - Schenk, A.M. (1938), 1976-2001; 585; 1 omslag
        - Wijn, J.W. de (1906), 1953; 586; 1 omslag
      - Deurne
        - Tromp, J.A. (1891), 1960; 587; 1 omslag
          Met KB benoeming J.W. van den Wildenberg (1915)
        - Wildenberg, J.W. van den (1915), 1980; 588; 1 omslag
      - Deventer
        - Anema, K. (1917), 1964-1983; 589; 1 omslag
        - Arendonk, A.J.G.M. (1934), 1977-1993; 590; 1 omslag
        - Arendonk, G.H.M. van (1901), 1952; 591; 1 omslag
        - Batenburg, K.M.B. (1895), 1965-1981; 592; 1 omslag
          Betreft ook stukken van Scholtens, R.J.F.
        - Cate, C.J. ten (1891), 1958-1962; 593; 1 omslag
          Betreft ook stukken van Nanninga, P.F. (1903) en Smalbraak, J.T. (1911)
        - Fischer, W.F.J. (1911), 1971; 594; 1 omslag
        - Gaaij, P.G.A. de (1890), 1960-1976; 595; 1 omslag
          Openbaarheid beperkt tot 01-01-2052
          Bevat stukken van W.F.J. Fischer (1911)
        - Kostering, L. (1940), 1982-2002; 596; 1 omslag
        - Nijhuis, E.W.H. (1942), 1983-2004; 597; 1 omslag
        - Prinsen, G.B.P. (1943), 1990-2006; 598; 1 omslag
        - Scholtens, R.J.F. (1912), 1967; 599; 1 omslag
        - Smalbraak, J.B. (1934), 1978-1998; 600; 1 omslag
        - Smalbraak, J.T. (1911), 1963-1969; 601; 1 omslag
        - Spruijt, J.P. (1893), 1963; 602; 1 omslag
          Bevat stukken van K. Anema (1917)
      - Didam
        - Geselschap, L.J. (1942), 1991-1992; 603; 1 omslag
        - Kerssemakers, K.L.F. (1902), 1971; 604; 1 omslag
        - Werdmölder, J.P.N. (1927), 1972-1991; 605; 1 omslag
      - Dieren
        - Meertens, K.J.J. (1932), 1979-1996; 606; 1 omslag
        - Savornin Lohman, W.H. (1908), 1975-1977; 607; 1 omslag
        - Velde, Q. van de (1888), 1958-1960; 608; 1 omslag
          Met KB benoeming en woonplaatsdispensatie Jhr. W.H. de Savornin Lohman (1908)
      - Dinxperlo
        - IJkelenstam, C.J. (1943), 1983-2006; 609; 1 omslag
        - Vruggink, G. (1936), 1970-1983; 610; 1 omslag
        - Weenink, J.W. (1900), 1969; 611; 1 omslag
      - Dirksland
        - Vries, J. de (1908), 1951-1975; 612; 1 omslag
      - Doesburg
        - Horst, M.F.D.E. (1890), 1955-1956; 613; 1 omslag
          Bevat stukken van J.G. Veenenbos (1904)
        - Niks, H. (1908), 1953-1977; 614; 1 omslag
        - Rensing, P.J.M. (1935), 1974-1997; 615; 1 omslag
        - Veenenbos, J.G. (1904), 1957-1973; 616; 1 omslag
      - Doetinchem
        - Exel, M.C. van (1942), 1985-2002; 617; 1 omslag
        - Kamps, T.J.E. (1934), 1972-1996; 618; 1 omslag
        - Kemink, B. (1901), 1955-1971; 619; 1 omslag
        - Lieber, F.W. (1920), 1971-1985; 620; 1 omslag
          Openbaarheid beperkt tot 01-01-2061
        - Lieber, J.H. (1959), 1997-2002; 621; 1 omslag
        - Teeuwsen, J.E. (1960), 2000-2003; 622; 1 omslag
        - Vermeer, S.P. (1939), 1989-2002; 623; 1 omslag
      - Dokkum
        - Vries, K.D. de (1921), 1985; 624; 1 omslag
        - Zwart, P. (1892), 1958-1959; 625; 1 omslag
          Betreft ook stukken van Vries, K.D. de (1921)
      - Dongen
        - Buijsrogge, P.J. (1892), 1961-1963; 626; 1 omslag
          Betreft ook stukken van Vulto, W.H.A. (1915)
        - Leussink, W.J.G. (1940), 1995-2005; 627; 1 omslag
        - Schreven, H.C.J.G. (1937), 1981-1994; 628; 1 omslag
        - Vulto, W.H.A. (1915), 1962; 629; 1 omslag
      - Dongeradeel
        - Sikkema, T.H. (1971), 2003-2006; 630; 1 omslag
      - Doorn
        - Amerongen, D.J. van (1912), 1963-1978; 631; 1 omslag
        - Doude van Troostwijk, W.J. (1935), 1978-1998; 632; 1 omslag
        - Noever de Brauw, A. ten (1894), 1953-1963; 633; 1 omslag
      - Dordrecht
        - Aardenne, G. (1909), 1979; 634; 1 omslag
        - Bakker, J.M. (1913), 1963-1964; 635; 1 omslag
        - Bonk, F.J. (1927), 1973-1992; 636; 1 omslag
        - Bruns, J.M. (1938), 1973-2003; 637; 1 omslag
        - Doedes, J. (1924), 1970-1988; 638; 1 omslag
        - Huntjens, J.C.A.M. (1947), 1983-1994; 639; 1 omslag
        - Idema, J.A. (1908), 1972; 640; 1 omslag
        - Monster, B.J.G. (1948), 1979-1996; 641; 1 omslag
        - Ouwersloot, R.F. (1902), 1971; 642; 1 omslag
        - Reijnvaar, H.F. (1901), 1969; 643; 1 omslag
        - Sigmond, P.J. (1896), 1940-1952; 644; 1 omslag
          Met KB benoeming G. van Aardenne (1909)
        - Spreij, E.W. (1905), 1968; 645; 1 omslag
        - Suvee, J.F. (1918), 1967-1982; 646; 1 omslag
        - Tittel, J.L.A.J. (1880), 1954; 647; 1 omslag
          Betreft ook stukken van Ouwersloot, R.F. (1902)
        - Vaags, B.H. (1894), 1963; 648; 1 omslag
      - Drachten
        - Klazinga, J.F.N. (1944), 1973-1999; 649; 1 omslag
        - Mulder, H.E. (1931), 1971-1996; 650; 1 omslag
        - Seinstra, T. (1902), 1971; 651; 1 omslag
        - Wolf, N. de (1946), 1987-2005; 652; 1 omslag
      - Driebergen-Rijsenburg
        - Bezemer, J.W. (1948), 1987-2004; 653; 1 omslag
        - Jongmans, L. (1932), 1973-1990; 654; 1 omslag
        - Mennega, A.R. (1896), 1965-1966; 655; 1 omslag
          Betreft ook stukken van Ramshorst, J. van (1915)
      - Drimmelen
        - Cox, F.A.P.J. (1943), 1984-2004; 656; 1 omslag
      - Dronrijp
        - Smid, B. (1904), 1949-1968; 657; 1 omslag
          bevat ook stukken van de heer R. de Vries notaris te Dronrijp.
      - Dronten
        - Vos, A.F.M. (1937), 1978-2000; 658; 1 omslag
      - Drunen
        - Scheurs, H.M.L.M. (1891), 1960-1961; 659; 1 omslag
          Openbaarheid beperkt tot 01-01-2037
          Betreft ook stukken van Ekkelen, L.F.C. van (1906)
        - Snels, C.E.J. (1932), 1989; 660; 1 omslag
      - Dussen
        - Gorzeman, C. (1944), 1979-1999; 661; 1 omslag
        - Heeswijk, F.A.H.J. van (1932), 1967-1977; 662; omslag
      - Druten
        - Bruijn, A.A.M. de (1930), 1978-1993; 663; 1 omslag
        - Libourel, E.J. (1918), 1967; 664; 1 omslag
        - Weyden, R.P.M. van der (1945), 1994-2003; 665; 1 omslag
      - Dwingeloo
        - Botje, D. (1913), 1982; 666; 1 omslag
        - Heering, D.G (1895), 1955; 667; 1 omslag
          Met KB benoeming D. Botje (1913)
    - Notarissen met een standplaats beginnende met de letter E
      - Echt
        - Bos, J.G.M. (1925), 1971-1990; 668; 1 omslag
        - Bremmers, H.A.M. (1900), 1956-1958; 669; 1 omslag
          Betreft ook stukken van Wenning, A.L.W.J.M. (1901)
        - Nijst, O.S.H.P. (1878), 1955; 670; 1 omslag
        - Wenning, A.L.W.J.M. (1901), 1958-1970; 671; 1 omslag
      - Eck en Wiel
        - Doorspiek, G. (1924), 1972-1987; 672; 1 omslag
        - Heteren, J.H. van (1906), 1971; 673; 1 omslag
      - Edam
        - Brug, B.K. van der (1942), 1990; 674; 1 omslag
        - Hofland, H.J. (1892), 1957-1961; 675; 1 omslag
          Met KB benoeming J.B. Uijt den Boogaard (1918)
        - Thesingh, A.H.S. (1943), 1990-2005; 676; 1 omslag
      - Ede
        - Apeldoorn, E. van (1914), 1954-1983; 677; 1 omslag
        - Apeldoorn, H.J. van (1944), 1983-1996; 678; 1 omslag
        - Drapers, W. (1919), 1963-1982; 679; 1 omslag
        - Gent, H.J. van (1914), 1973-1982; 680; 1 omslag
        - Neervoort, D.H.C. (1903), 1972; 681; 1 omslag
        - Plaggemars, A.D. (1940), 1977-2003; 682; 1 omslag
          Van 1977 tot 1994 werkzaam in Hengelo
        - Regteren Altena, L.D. van (1947), 1989; 683; 1 omslag
        - Taselaar, N.B.L. (1950), 1988-2006; 684; 1 omslag
      - Eelde
        - Boerema, M.N. (1946), 1988-2002; 685; 1 omslag
      - Eenrum en Warffum
        - Coolman, L.F. (1828), 1959-1960; 686; 1 omslag
          Betreft ook stukken van Smit, C.N. (1916)
        - Kooij, H. (1940), 1981-2002; 687; 1 omslag
        - Smit, C.N. (1916), 1980; 688; 1 omslag
      - Eersel
        - Raijmakers, W.L.P.M. (1900), 1969; 689; 1 omslag
      - Eibergen
        - Bergman, H. (1932), 1976-1996; 690; 1 omslag
        - Postma, R.G. (1905), 1975; 691; 1 omslag
      - Eijsden
        - Hall, J.H.M. van (1920), 1960-1986; 692; 1 omslag
        - Russel, C.H.D.M.J. (1889), 1959; 693; 1 omslag
        - Slijpe, H.C.M. van (1940), 1986-2000; 694; 1 omslag
      - Eindhoven
        - Andriessen, T.C.T.M. (1950), 1993; 695; 1 omslag
        - Besnard, M.E.A. (1939), 1978-1999; 696; 1 omslag
        - Broos, J.V. (1939), 1976-1981; 697; 1 omslag
        - Claessens, L.J.M. (1904), 1955-1973; 698; 1 omslag
        - Govers, J.A. (1904), 1973; 699; 1 omslag
        - Haenen, R.J.L. (1926), 1971-1990; 700; 1 omslag
        - Heijst, J.J. van (1926), 1971-1991; 701; 1 omslag
        - Hussen, P.B. van (1933), 1976-1996; 702; 1 omslag
        - Iersel, H.A.C.M. van (1944), 1987-2003; 703; 1 omslag
        - Janssen, H.P.M.J. (1887), 1958; 704; 1 omslag
          Betreft ook stukken van Ligthart, T.H.A.M. (1907)
        - Kniepstra, C.D. (1934), 1980-1997; 705; 1 omslag
        - Lauwers, J.G.M. (1902), 1971; 706; 1 omslag
        - Lensen, H.J.M. (1931), 1973-1987; 707; 1 omslag
        - Liempt, D. van (1923), 1968-1987; 708; 1 omslag
        - Lombarts, J.P.A.M. (1937), 1979; 709; 1 omslag
        - Marks, J.J.C. (1935), 1974-1998; 710; 1 omslag
        - Meer, H.B. van der (1918), 1959; 711; 1 omslag
        - Morsch, J.J.M.A. (1955), 1996-2003; 712; 1 omslag
        - Pas, J.G. van der (1922), 1962-1986; 713; 1 omslag
        - Pigmans, A.J.A.D.M. (1941), 1987-1999; 714; 1 omslag
          Openbaarheid beperkt tot 01-01-2075
        - Raijmakers, W.J.L.M. (1944), 1990-2005; 715; 1 omslag
        - Ras, H.G.J.M. (1945), 1989-2003; 716; 1 omslag
        - Staak, J.W.H. van der (1930), 1974-1991; 717; 1 omslag
        - Steensma, P.J. (1895), 1959-1963; 718; 1 omslag
          Betreft ook stukken van Boswinkel, G.J. (1918)
        - Teeuwen, J.H.G.M. (1942), 1987-2005; 719; 1 omslag
        - Vin, W.E. de (1935), 1971-1998; 720; 1 omslag
        - Wachters, T.H.J.J.M. (1936), 1974-1997; 721; 1 omslag
        - Weijmans, D.W. (1948), 1989; 722; 1 omslag
      - Elburg
        - Hoiting, J. (1903), 1952; 723; 1 omslag
        - Overbeeke, M.W.G. (1935), 1974-1998; 724; 1 omslag
      - Elst
        - Huigens, A.F.J. (1886), 1957; 725; 1 omslag
        - Lohman, H.A.T. (1925), 1974-1989; 726; 1 omslag
        - Pigmans, J.G.J. (1904), 1973; 727; 1 omslag
        - Weijermans, T.A.M. (1948), 1990; 728; 1 omslag
      - Emmeloord
        - Dam, G. van (1923), 1959; 729; 1 omslag
        - Hattum, C. van (1944), 1986-2004; 730; 1 omslag
        - Velden, A.W.A. van der (1944), 1991-2001; 731; 1 omslag
      - Emmen
        - Agterbos, H. (1885), 1956; 732; 1 omslag
          Met KB benoeming A.J. Lanting (1908)
        - Bodewes, C.G.H. (1933), 1974-1995; 733; 1 omslag
        - Haaijer, E. (1931), 1975-1994; 734; 1 omslag
        - Lanting, A.J. (?), 1973; 735; 1 omslag
        - Steenbergen, H. (1905), 1974; 736; 1 omslag
      - Enkhuizen
        - Jansen, C.C.H. (1942), 1986-2003; 737; 1 omslag
        - Stuivenberg, R. van (1915), 1977; 738; 1 omslag
        - Veenenbos, A.P. (1923), 1961-1985; 739; 1 omslag
      - Enschede
        - Bessem, H.J. (1910), 1979; 740; 1 omslag
        - Brugma, M.J. (1950), 1989; 741; 1 omslag
        - Crol, S.G. (1914), 1967; 742; 1 omslag
        - Faber, S.E. (1965), 2004; 743; 1 omslag
        - Gambon, J.J. (1941), 1976-2001; 744; 1 omslag
        - Hartong van Ark, J.P. (1926), 1968-1989; 745; 1 omslag
        - Hoff, van E. (1914), 1982; 746; 1 pak
        - Hoving, B.K.J. (1938), 1977-2001; 747; 1 omslag
        - Lammeree, G. (?), 1955; 748; 1 omslag
        - Lange, K.D. de (1949), 1983-1996; 749; 1 omslag
        - Nes, J. van (1907), 1976; 750; 1 omslag
        - Rooij, T.J.M. de (1933), 1972; 751; 1 omslag
        - Steernberg, L.K. (1889), 1959-1960; 752; 1 omslag
          Betreft ook stukken van Crol, S.G. (1914)
        - Vosskühler, T. J.C. (1902), 1951-1971; 753; 1 omslag
        - Wisselink, M.A. (1934), 1972-1995; 754; 1 omslag
        - Zonnevylle, A. (?), 1954; 755; 1 omslag
      - Epe
        - Doorninck, A. van (1892), 1955-1962; 756; 1 omslag
          Met KB benoeming K. Swaagstra (1914) en ontslag J.H. Verheus
        - Feijen, B. (1950), 1985-1996; 757; 1 omslag
        - Swaagstra, K. (1914), 1978; 758; 1 omslag
        - Veninga, A.J. (1936), 1979-1998; 759; 1 omslag
      - Etten-Leur
        - Biggelaar, V.M.M. van den (1907), 1967-1976; 760; 1 omslag
        - Loo, P.J. van der (1934), 1989-1998; 761; 1 omslag
      - Ewijk